# 实物资产评估后新设成立公司，企业合并时是否抵消？

提问人：sshenss 时间：2015-07-11 17:17:31
求组各位老师： 公司拥有的土地或其他实物资产，拟评估后新设成立A公司（控股或全资子公司），此笔业务在公司合并时是否属于关联交易，需要抵消（即无形资产与资本公积或营业务收入抵消）？

回答人：chenyiwei
请参考《讲解 2010 》P581：
企业以非货币资产出资设立子公司或对子公司增资，在编制合并财务报表时，需要将该非货币资产调整恢复至原账面价值，并在此基础上持续编制合并财务报表。